【裁判字號】    91,上易,3370
【裁判日期】    920124
【裁判案由】    侵占
【裁判全文】
臺灣高等法院刑事判決                          九十一年度上易字第三三七號
    上  訴  人
    即  被  告  丙○○  女三十.
    選任辯護人  連一鴻律師
右上訴人因業務侵占案件，不服臺灣台北地方法院九十一年度易字第一五七號，中華
民國九十一年十一月三日第一審判決（起訴案號：臺灣台北地方法院檢察署八十九年
度偵字第二Ｏ九三六號）提起上訴，本院判決如左：
    主  文
原判決撤銷。
丙○○連續意圖為自己不法之所有，而侵占對於業務上所持有之物，處有期徒刑壹年
陸月。
    事  實
一、丙○○自民國八十七年間起，在台北市○○○路○段二號十一樓寰雅通運股份有
    限公司（以下簡稱寰雅公司）擔任海運部櫃檯出納一職，負責依據海運部人員交
    付之提單及商業發票，向客戶收取海運運費後，製作統一發票，連同提單交付客
    戶，並將款項及商業發票交付會計人員辦理結帳等工作，為從事業務之人；詎其
    意圖為自己不法之所有，基於概括之犯意，自民國八十七年十二月起至八十八年
十月底止，連續多次將其因上開業務而自客戶收取之運費合計新台幣（下同）四
    百零五萬五千五百五十三元侵占入己（詳如附表一所示外，另有一筆為台塑石化
    股份有限公司於八十八年六月十六日匯入之三十九萬一千九百十元運費），並以
    挪東帳補西帳之方式，使得寰雅公司人員無法發現，嗣丙○○於八十八年十月間
    生產請假，代理人員發現部分帳目發生前單未清、後單已結，或客戶表示已經付
    款，卻未辦理結帳等異常現象而詢問丙○○，丙○○乃於八十八年十一月十五日
    ，將三十九萬一千九百十元現金存入寰雅公司之帳戶返還寰雅公司，並於八十八
    年十二月三日夜間十一時許，持如附表一所示其侵占後尚未銷帳之商業發票，與
    其胞姊丁○○至寰雅公司與總經理戊○○、會計經理乙○○、會計主管甲○○等
    人進行對帳至翌日凌晨一時許，並由丙○○及丁○○共同簽發如附表二所示面額
    合計三百六十六萬三千六百四十三元之本票三紙予寰雅公司，承諾依本票所載發
    票日期分期賠償，寰雅公司始知遭丙○○侵占財物之情形。
二、案經被害人寰雅公司訴由台灣台北地方法院檢察署檢察官偵查起訴。
    理  由
一、訊據上訴人即被告丙○○固供承確於告訴人寰雅公司擔任會計，負責收取海運部
    客戶繳交運費之業務，並有侵占客戶支付告訴人運費之行為，惟辯稱：我只有侵
    占如附表三所示合計六十二萬一千二百五十五元之客戶支票，八十八年十二月三
    日當天並沒有對帳，因擔心不簽本票沒有辦法離開，才在本票上簽名云云。
二、惟查：
    １、被告分別於八十八年八月三十一日、八十八年十月二十七日及八十八年十月
        二十八日於其位於中國農民銀行私人帳戶內存入寰雅公司客戶支付寰雅公司
        運費之支票十四筆（即附表三部分），共計六十二萬一千二百五十五元，此
        除據被告坦承在卷外，並有被告存摺、提單、發票附卷可證（詳他字卷第二
        八至三三頁及六五至八三頁），被告此部分業務侵占犯行堪以認定。
    ２、再台塑石化股份有限公司（以下簡稱為台塑公司）於八十八年六月十六日匯
        入寰雅公司三十九萬一千八百八十五元之運費，而被告於事發後於八十八年
        十一月十五日自被告位於中國農民銀行私人帳戶內領出三十九萬一千八百八
        十五元電匯給寰雅公司一節，亦為被告所承認，並有被告存摺、寰雅公司存
        摺、寰雅公司收據與台塑公司匯款通知單各一份附卷可證（詳他字卷第八四
        至八八頁），顯見被告亦有侵占台塑公司所繳交之運費三十九萬一千八百八
        十五元無誤。
    ３、除前開台塑公司三十九萬一千八百八十五元部分外，被告另侵占告訴人寰雅
        公司運費之金額如附表一所示，金額合計為三百六十六萬三千六百四十三元
        ，此有商業發票、統一發票等影本、總額為三百六十六萬三千六百四十三元
        之對帳單影本一件，及如附表二所示，被告及其胞姊丁○○共同簽發面額合
        計為三百六十六萬三千六百四十三元之本票影本三紙等附卷可稽（詳他字卷
        第二一頁），按被告所開立之三張本票，其金額共為三百六十六萬三千六百
        四十三元，恰為對帳單所示被告侵占尚未還款之金額，若如被告所述：是於
        未對帳情況下，隨意依告訴人要求而簽發三張本票時，則被告開立本票之金
        額，豈會與告訴人所主張被告侵占尚未返還之金額相符？當無如此恰巧之事
        ，顯見被告所辯應告訴人要求隨意簽發本票一節，已不合常情。
    ４、況證人乙○○於偵查時結證稱：庭呈是留底聯，由被告留存，是對帳當天由
        被告帶來的，當日帳目已核對清楚，其中台塑公司三十九萬一千八百八十五
        元，因被告說他已匯入，所以扣除，金額才會是三百六十六萬三千六百九十
        三元等語（詳他字卷第十九頁背面），於原審結證稱：當天是戊○○約被告
        及他姐姐公司來談如何償還的問題，在此之前甲○○曾列了明細表表示是被
        告侵占的金額，可是比起訴書所載金額還要多，被告否認部分金額，我很訝
        異被告為何知道金額不對，被告才說原來帳單在他那裡，當天她帶了一疊來
        ，所以我只好打電話請甲○○來與被告當場對帳，是被告與甲○○用公司的
        電腦對的，對完帳有三百六十六萬多，是雙方都同意的金額等語（詳原審卷
        第四五頁、四六頁），而證人乙○○於本院調查時仍堅稱當時確實有對帳一
        節，核與證人戊○○於偵查時結證稱：是晚上十二點多開始對帳，對到凌晨
        三點多，被告承認挪用三百六十六萬三千六百四十三元，協議每半個月內分
        三次攤還，八十八年十二月二十日還一百萬元，八十八年十二月二十八日還
        七十萬元，八十九年一月二十日還尾數，被告姐姐亦同意等語（詳他字卷第
        十九頁背面），於原審結證稱：被告當時帶了一疊帳單來公司，承認挪用公
        款並道歉，當時我們提出內部已先算好被告侵占金額，被告說沒那麼多，以
        我就請甲○○趕到公司與被告對帳，沒有強迫被告簽本票等語（詳原審卷第
        二一四頁）相符，另證人甲○○於偵查時結證稱：是被告親自將對帳單交給
        我，我與被告一起坐在電腦前核對每筆金額，被告收帳，我付負責消帳，當
        晚核對完金額後被告才簽本票等語（詳偵查卷第四七頁），而被告亦當庭自
        承確有交給甲○○帳單（詳偵查卷第四七頁背面），且證人甲○○於原審結
        證稱：某日半夜十二點，我接到公司經理即乙○○電話，他說被告把一堆公
        司帳單帶到公司來，需要我協助核對，所以我就立刻趕到公司，到時約十二
        點二十分，我到了以後他們把帳單交給我，我就與被告到我的座位，打開電
        腦逐筆核對，這三張本票是我核對完金額確定後，由被告簽自開立，本票作
        成日期就是核對帳的時間，三張本票是一起開的，本來被告說金額有出入，
        所以我就把電腦裡面的報表列印出來，與他的帳單逐筆核對等語（詳原審卷
        第三九至四一頁），按證人乙○○、戊○○及甲○○均一再證稱：當時有對
        帳一事，而被告亦不否認甲○○是事後才到公司一節，按若非被告認侵占金
        額不對，豈有半夜要求甲○○到公司之理？顯見當時確實有對帳無誤，再者
        依證人甲○○於本院所提出之寰雅公司原本認被告侵占金額係四百零五萬五
        千零二十七元，此有打ｘ之對帳單一份附卷可證，確實與被告事後所簽本票
        金額較大，堪認證人乙○○、戊○○及甲○○所證述：八十八年十二月四日
        凌晨有對帳一詞，為可採信。
    ５、雖證人丁○○於原審結證稱：有一天半夜陪被告去公司，到公司時有乙○○
        及戊○○，甲○○慢半個多小時到，當時被告把一疊帳單交給乙○○，是甲○○到後，乙○○就把帳單交給甲○○，由甲○○列印了這些清單，當時他
        們一直說我們公司這麼大，你們就先簽表示你們誠意等語（詳原審卷第五二
        、五三頁），惟
        (1)被告於八十九年二月十六日偵查中第一次到庭時，係根本否認任何侵占告
          訴人款項之行為，辯稱「沒有侵占，我不知道客戶已付款」等語；經檢察
          官調閱多項帳戶資料，由告訴人整理核對，確定如附表三所示十四張告訴
          人客戶支付運費之支票，係存入被告在中國農民銀行儲蓄部之活期儲蓄存
          款帳戶之後，被告於八十九年十一月十五日偵查庭時，仍誆稱「我不曉得
別人的票子為何在我戶頭內」云云；嗣於原審九十一年三月十九日訊問時
          ，始改稱僅侵占如附表三所示之支票，若其所述為真，何以先後歧異至此
          ？
        (2)有關本件被告侵占告訴人客戶支付款項金額四百零五萬五千五百五十三元
          （按扣除被告已返還之三十九萬一千九百十元後，即為對帳單所示之三百
          六十六萬三千六百四十三元）之計算，係由告訴人先自電腦帳目系統勾稽
          有問題之帳目，另用ＥＸＣＥＬ軟體製作帳目明細，待被告於八十八年十
          二月三日攜帶其未辦理結帳之商業發票到場後，由證人甲○○與被告根據
          該等商業發票一一核對，並根據核對之結果製作對帳單加總計算等情，業
          據對帳當日在場之證人甲○○、戊○○、乙○○等人結證綦詳，並有前開
          商業發票影本，及帳目明細與對帳單各一件在卷可稽。
        (3)告訴人寰雅公司人員與被告於八十八年十二月三日進行對帳所憑之商業發
          票，係由被告自行攜至告訴人處交付相關人員一節，為被告所不否認，核
          與證人丁○○所述當時被告確將一疊帳單（按即指商業發票）交付告訴人
          會計經理乙○○之情形相符（詳原審卷第五二頁），雖被告於本院辯稱：
          當時所帶帳單沒有如此多云云，惟既然被告坦承交付一疊帳單給公司，而
          本院查無公司另自他處取得帳單之證據，故附表一所示帳單、資料，當係
          被告交給公司無疑。
        (4)被告另辯上開商業發票係告訴人員工案外人李婉甄置於一牛皮紙袋內攜至
          被告住所交付，其一直未開啟查閱，直至對帳當天才打開云云，不僅未見
          被告於偵查時提及，且被告於本院亦改稱：李婉甄未帶任何資料給伊等語
          ，而證人李婉甄於原審到庭結證：並未交裝有商業發票之牛皮紙袋給被告
          等語（詳原審卷第二一一頁），堪認附表一所示商業發票等物，均係被告
          保管中，於八十八年十二月三日晚間至公司會算時才攜至公司無訛。
        (5)如附表二所示被告及其胞姊丁○○所簽發之本票三紙，面額各為一百萬元
          、七十萬元及一百九十六萬三千六百四十三元，合計總額恰與八十八年十
          二月四日製作對帳單之金額三百六十六萬三千六百四十三元相符，當係告
          訴人根據對帳結果要求被告所簽發，況且被告亦自陳簽發本票當時，並無
          任何人出言恫嚇，若未確實對帳，被告並無非簽發如附表二所示本票而不
          能離開之情形，顯見被告確實本於真意簽發本票無疑。
        (6)如附表二所示三張本票之金額及日期係由被告胞姊丁○○所決定，當時案
          外人丁○○表示自己在做旅行社生意，知道何時會有若干款項進來，告訴
          人才同意如此分期償還等情，業據證人乙○○及甲○○於原審到庭結證明
          確（詳原審卷第五十頁），核與證人丁○○所稱已經做了十幾年靠行旅行
          社生意之情形相符，並有該等到期日分別為八十八年十二月二十日、十二
          月二十八日及八十九年一月二十日之本票影本三紙在卷足憑，則本件若僅
          係告訴人強行要求被告及其胞姊丁○○簽發本票，告訴人又豈有要求渠等
          分三張簽發之必要？且三張本票之日期，又無任何關連性，堪認簽發本票
          之到期日，是被告及其姐丁○○決定。
        (7)被告之所以於八十八年十二月三日夜間至告訴人處，係因告訴人公司人員
          打電話告知其負責之帳目不清楚一節，為被告所是認，參諸被告並將手中
          商業本票一併攜至現場之事實，堪認被告及其胞姊丁○○當日到場之目的
          ，應係為與告訴人進行對帳無訛，焉有如被告及證人丁○○所述，於到場
          後自顧坐在位子上談話或哭泣，而任由告訴人員工自行列印其侵占款項細
          目之對帳單，再依此金額填寫本票之理？
        (8)被告係從事處理公司出納業務之人員，對於帳冊、數字、票據等財務情事
          ，當比一般民眾清楚，處事應該更為警覺，其胞姊丁○○長期經營旅行社
          生意，亦非無社會經驗或基本法律常識之幼童，豈有均不知責任輕重，任
          由告訴人擺佈，而胡亂簽發本票之可能？
    ６、雖證人甲○○於原審證稱：被告侵占之商業發票即為八十九年度他字卷第六
        五至八三頁所附之商業發票等語，另於本院九十二年一月六日調查時又稱：
        附表一所示侵占款項未包括附表三款項等語，按八十九年度他字卷第六五至
        八三頁所附之商業發票，即是附表三之商業發票，其中僅附表三編號七、八
        、九、十之商業發票有包括在附表一內，其餘十筆均未屬附表一之商業發票
        ，從而證人甲○○就八十九年度他字第六五至八三頁所附商業發票之證述，
        雖與事實不符，然此當係附表一及附表三之商業發票形式上均相同，證人甲○○誤認所致，致於證人甲○○就附表三款項有無包含在附表一之內，證述
    亦與事實不符，然附表一各筆，是八十八年十二月四日凌晨對帳時對出，而
        附表三各筆是公訴人於偵查中函查被告帳戶查得，此為二事，從而證人就附
        表三各筆有無包含在附表一之內，未於事後加以核對，致證述與事實有違，
        與常情並無違誤之處，故尚難僅因證人甲○○就部分商業發票等證述有誤，
        即認並無於八十八年十二月四日凌晨對帳一事。
    ７、至於附表三各筆，除附表三編號七、八、九、十外，告訴人寰雅公司並未發
        覺被侵占而列於附表一內，乃係因被告以所收帳款，隨意入帳之緣故，此由
        台塑公司八十八年六月十六日所繳付之三十九萬一千九百十元運費，已經被
        告侵占（此為被告所自承），惟告訴人寰雅公司竟未查覺，而未列於附表一
        內自明，故尚難以附表三各款未均列於附表一內，即認附表一所示侵占款項
        有誤。
    ８、此外，被告前揭犯行，並有被告於中國農民銀行儲蓄部活期儲蓄存款帳戶之
        交易明細、附件三編號一、二、三、四、十二、十三等支票影本六紙、告訴
        人活期儲蓄存款存摺內頁影本一紙等附卷可稽，事證明確，被告犯行堪以認
        定。
三、核被告丙○○所為，係犯刑法第三百三十六條第二項之業務侵占罪，被告多次業
    務侵占犯行，時間緊接，方法相同，觸犯構成要件相同之罪名，顯係基於概括犯
    意為之，為連續犯，應依刑法第五十六條之規定論以一罪，並加重其刑。被告業
    務侵占台塑公司八十八年六月十六日所繳運費，事後已償還之三十九萬一千九百
    十元部分之行為，雖未據檢察官起訴，惟與業經起訴，經判決有罪之業務侵占犯
    行間，有連續犯之裁判上一罪關係，本院自應併予審究。
四、原審論罪科刑，固非無見，惟就原判決附表一被告所侵占之款項，雖認定被告共
    侵占三百六十六萬三千六百四十三元，然該附表一關於(1)客戶編號267624金額六
    千七百二十五元部分及(2)客戶編號268300金額十二萬零三百二十八元部分，在附
    表上重覆記載但金額未重覆計算，(3)而就客戶編號277150即台灣化學纖維股份有
    限公司及南亞塑膠工業股份有限公司十二萬三千七百四十九元部分完全漏未記載
    ，但其金額已算入侵占數額內。從而原判決就侵占之金額認定雖屬無誤，但事實
    欄引用之附表則有誤。雖被告以僅侵占附表三所示金額為由提起上訴，為無理由
    ，然原判決既有可議之處，自應由本院將原判決撤銷改判，爰審酌被告本件犯罪
    時間長達十月，業務侵占所得之金額高達四百零五萬五千五百五十三元，除於對
    帳前償還其中三十九萬一千九百十元之外，迄未賠償告訴人其餘損失，又犯罪後
    視證據蒐集情況飾詞狡辯，態度不佳等一切情狀，量處如主文所示之刑，以示懲
    儆。
據上論斷，應依刑事訴訟法第三百六十九條第一項前段、第三百六十四條、第二百九
十九條第一項前段，刑法第五十六條、第三百三十六條第二項，罰金罰鍰提高標準條
例第一條前段判決如主文。
本案經檢察官賴俊雄到庭執行職務
中      華      民      國      九十二      年    一    月    二十四    日
                              臺灣高等法院刑事第十八庭
                                  審判長法  官  吳      敦
                                        法  官  吳  明  峰
                                        法  官  劉  慧  芬
右正本證明與原本無異。
不得上訴。
                                        書記官  鎖  瑞  嶺
中      華      民      國    九十二    年      一      月    二十七    日
附錄：本案論罪科刑法條全文
刑法第三百三十六條第二項
對於業務上所持有之物，犯前條第一項之罪者，處六月以上五年以下有期徒刑，得併
科三千元以下罰金。
附表一：
客戶編號           商業發票編號   統一發票號碼  金額（新台幣）  各家總計
000000                000000      XD 00000000   ＄  7,000
000000                000000         00000659   ＄ 15,000
000000                000000         00000660   ＄  7,000
000000                000000         00000661   ＄  7,875       ＄  38,000
000000                000000         00000723   ＄ 29,925       ＄  29,000
000000                000000      YB 00000000   ＄  4,000
000000                000000         00000811   ＄  3,000
000000                000000         00000852   ＄  7,875       ＄  16,000
000000                000000      XD 00000000   ＄  4,000
000000                000000         00000608   ＄ 23,494       ＄  27,000
000000                000000         00000511   ＄  6,561       ＄   6,000
000000                000000         00000719   ＄ 58,515       ＄  58,000
000000                000000         00000997   ＄ 19,453       ＄  19,000
000000            000000         00000924   ＄ 15,225       ＄  15,000
000000                000000         00000780   ＄ 83,000
000000                000000         00000803   ＄ 23,710       ＄ 106,000
000000                000000      YB 00000000   ＄20,235        ＄20,000
000000                000000      XD 00000000   ＄ 22,685       ＄22,000
000000                000000         00000007   ＄28,000
000000                000000         00000008   ＄ 4,000
000000                000000         00000051   ＄6,350         ＄39,000
000000                000000         00000686   ＄8,000
000000                000000         00000687   ＄8,000
000000                000000         00000688   ＄8,794         ＄26,000
000000                000000      YB 00000000   ＄6,000
000000                000000         00000830   ＄29,000
000000                000000      XD 00000000   ＄44,000
000000                000000         00000423   ＄13,755        ＄93,000
000000                000000      YB 00000000   ＄15,225        ＄15,000
000000                000000      XD 00000000   ＄24,558        ＄24,000
000000                000000         00000368   ＄18,165        ＄18,000
000000                000000      YB 00000000   ＄1,000
000000                000000         00000928   ＄14,547        ＄15,000
000000                000000      XD 00000000   ＄56,312        ＄ 56,000
000000                000000      YB 00000000   ＄22,344        ＄22,000
000000                000000      YB 00000000   ＄15,225        ＄15,000
000000                000000      XD 00000000   ＄29,925        ＄29,000
000000                000000         00000163   ＄17,000
000000                000000      YB 00000000   ＄15,225        ＄33,000
000000                000000         00000754   ＄6,405         ＄6,000
000000                000000      XD 00000000   ＄49,000
000000                000000         00000188   ＄4,000
000000                000000         00000434   ＄9,000
000000                000000         00000435 ＄12,000
000000                000000         00000436   ＄32,319        ＄107,000
000000                000000         00000482   ＄6,000
000000                000000         00000483   ＄4,000
000000                000000         00000385   ＄20,873        ＄32,000
000000                000000      YB 00000000   ＄21,000
000000                000000      XD 00000000   ＄10,482        ＄32,000
000000                000000         00000521   ＄7,000
000000                000000         00000543   ＄8,000
000000                000000         00000544   ＄000
000000                000000       B 00000000   ＄20,000
000000                000000         00000553   ＄525           ＄37,000
000000                000000      XD 00000000   ＄68,794        ＄68,000
000000                000000      YB 00000000   ＄41,803        ＄41,000
000000                000000      XD 00000000   ＄22,575        ＄22,000
000000                000000         00000922   ＄ 15,225       ＄  73,000
000000   000000         00000072   ＄8,000
000000                000000      YB 00000000   ＄8,000
000000                000000      XD 00000000   ＄8,584         ＄25,000
000000                000000      YB 00000000   ＄20,052        ＄20,000
000000                000000      XD 00000000   ＄16,543        ＄16,000
000000                000000      YB 00000000   ＄7,000
000000                000000         00000798   ＄7,000
000000                000000      XD 00000000   ＄15,000
000000                000000         00000469   ＄7,875         ＄38,000
000000                000000         00000350   ＄22,022        ＄22,000
000000                000000      XD 00000000   ＄7,000
000000                000000         00000366   ＄   000
000000                000000         00000403   ＄  6,000
000000                000000         00000404   ＄  7,000
000000                000000         00000917   ＄  7,000
000000                000000         00000918   ＄  6,000
000000                000000 00000921   ＄ 21,000
000000                000000      YB 00000000   ＄1,503         ＄1,000
000000                000000      YB 00000000   ＄104,938       ＄104,000
000000                000000         00000567   ＄6,000
000000                000000      XD 00000000   ＄7,543         ＄13,000
000000                000000         00000816   ＄  8,000
000000                000000         00000817   ＄  2,090       ＄  10,000
000000                000000      XD 00000000   ＄18,862        ＄18,000
000000                000000         00000095   ＄6,725         ＄6,000
000000                000000      YB 00000000   ＄17,606        ＄17,000
000000                000000                    ＄8,000
000000                000000      XD 00000000   ＄55,283        ＄63,000
000000                000000         00000252   ＄120,000
000000                000000     YB  00000000   ＄  6,000
000000                000000         00000736   ＄120,239       ＄ 246,000
000000                000000         00000640   ＄ 15,225       ＄  15,000
000000                000000         00000785   ＄  6,195       ＄   6,000
000000                000000     YB  00000000   ＄ 11,000
000000                000000         00000021   ＄ 38,018       ＄ 49,000
000000                000000         00000536   ＄ 63,226       ＄ 63,000
000000                000000      XD 00000000   ＄11,232        ＄11,000
000000                000000      YB 00000000   ＄30,530        ＄30,000
000000                000000                    ＄1,658         ＄1,000
000000                000000         00000720   ＄5,849         ＄5,000
000000                000000      XD 00000000   ＄14,629        ＄14,000
000000                000000      YB 00000000   ＄12,000
000000                000000         00000554   ＄5,297         ＄17,000
000000                000000      YB 00000000   ＄39,276        ＄39,000
000000                000000      XD 00000000   ＄44,625        ＄44,000
000000                000000      XD 00000000   ＄6,000
000000                000000         00000784   ＄28,245        ＄34,000
000000                000000         00000346   ＄ 21,105       ＄ 21,000
000000                000000     YB  00000000   ＄  2,000
000000                000000         00000715   ＄ 20,352       ＄ 22,000
000000                000000     XD  00000000   ＄  7,455       ＄  7,000
000000                000000         00000200   ＄ 15,383       ＄ 15,000
000000                000000         00000055   ＄ 17,063       ＄ 17,000
000000                000000         00000555   ＄158,932       ＄158,000
000000                000000         00000460   ＄ 74,000
000000                000000         00000461   ＄  2,000
000000                000000                    ＄  3,237       ＄ 79,000
000000                000000         00000381   ＄ 18,849       ＄ 18,000
000000                000000      YB 00000000   ＄6,405         ＄6,000
000000                000000         00000663   ＄7,000
000000                000000         00000666   ＄  7,000
000000                000000         00000667   ＄  7,000
000000                000000         00000668   ＄  7,000
000000                000000         00000670   ＄  7,000
000000                000000         00000671   ＄  7,000
000000                000000         00000674   ＄  7,000
000000                000000         00000675   ＄  7,000
000000                000000         00000676   ＄  7,000
000000                000000         00000677   ＄  7,000
000000                000000         00000678   ＄  7,000
000000                000000         00000679   ＄  7,000
000000                000000         00000680   ＄  7,000
000000                000000         00000681   ＄  0000
000000                000000         00001682   ＄  7,000
000000                000000         00000162   ＄  0000
000000                000000    XD   00000000   ＄  7,000
000000                000000         00000176   ＄  7,000
000000                000000         00000177   ＄  7,000
000000                000000         00000178   ＄  7,000
000000                000000         00000186   ＄  7,000
000000                000000         00000185   ＄  7,000
000000                000000         00000184   ＄  7,000
000000                000000         00000183   ＄  7,000
000000                000000         00000182   ＄  7,000
000000                000000         00000181   ＄  7,000
000000                000000     XD  00000000   ＄  7,000
000000                000000         00000179   ＄  7,000
000000                000000     YB  00000000   ＄  7,000
000000                000000         00000626   ＄  7,000
000000                000000         00000627   ＄  7,000
000000                000000         00000628   ＄  7,000
000000                000000         00000653   ＄  7,000
000000                000000         00000654   ＄  7,000
000000                000000         00000655   ＄  7,000
000000                000000         00000656   ＄  7,000
000000                000000         00000657   ＄  7,000
000000                000000         00000658   ＄  7,000
000000                000000         00000661   ＄  7,000
000000                0000000        00001662   ＄  7,000
000000                000000         00000664   ＄  7,000
000000                000000         00000665   ＄  7,875       ＄330,000
000000                000000         00000487   ＄  2,000
000000                000000         00000622   ＄ 53,000
000000                000000     XD  00000000   ＄ 27,000
000000                000000         00000532   ＄  13,000
000000                000000         00000732   ＄  4,000
000000                000000         00000198   ＄  9,000
000000                000000         0000065    ＄48,655        ＄159,000
000000                00000       YB 00000000   ＄14,578        ＄14,000
000000                000000         00000696   ＄14,000
000000                000000         00000796   ＄21,846        ＄36,000
000000                000000         00000950   ＄5,918         ＄5,000
000000                000000      XD 00000000   ＄62,000
000000                000000         00000332   ＄103,000
000000                000000         00000410   ＄98,000
000000                000000         00000411   ＄60,304         ＄325,000
000000                000000      YB 00000000   ＄15,502         ＄15,000
000000                000000         00000921   ＄7,000
000000                000000      XD 00000000   ＄4,000
000000                000000      YB 00000000   ＄6,000
000000                000000      XD 00000000   ＄7,000
000000                000000      XD 00000000   ＄7,000
000000                000000         00000915   ＄6,000
000000                000000         00000768   ＄2,000
000000                000000         00000916   ＄7,000
000000                000000         00000914   ＄6,405          ＄57,000
000000                000000      YB 00000000   ＄7,409          ＄7,000
000000                000000      XD 00000000   ＄6,376＄6,000
000000                000000      YB 00000000   ＄51,000
000000                000000      XD 00000000   ＄37,000
000000                000000      YB 00000000   ＄315            ＄89,000
000000                000000      XD 00000000   ＄24,660         ＄24,000
000000                            VH 00000000   ＄6,000
000000                000000      WF 00000000   ＄7,000
000000                000000      WF 00000000   ＄3,000
000000                000000      WF 00000000   ＄3,000
000000                000000      WF 00000000   ＄4,000
000000                000000      WF 00000000   ＄12,000
000000                000000      WF 00000000   ＄3,000
000000                000000      WF 00000000   ＄4,000
000000                000000      WF 00000000   ＄4,000
000000                000000      WF 00000000   ＄3,000
000000                000000      WF 00000000   ＄13,000
000000                000000      WF 00000000   ＄3,000
000000                000000      WF 00000000   ＄10,000
000000                000000      WF 00000000   ＄3,000
000000                000000      WF 00000000   ＄9,000
000000                000000      WF 00000000   ＄4,000
000000                000000      WF 00000000   ＄4,000
000000                000000      WF 00000000   ＄19,154        ＄123,749
                                                        共計0000000元
附表二：
編號  金    額（新台幣）                      到期日
一    一百萬元                        八十八年十二月二十日
二    七十萬元                        八十八年十二月二十八日
三    一百九十六萬三千六百四十三元    八十九年一月二十日
附表三：
編號    付款人                帳號       支票號碼    金額（新台幣）
  一    華南銀行儲蓄部        000000000   0000000    00,956
  二    華南銀行大同分行      000000000   0000000    00,291
  三    華南銀行長安分行      000000000   0000000    00,688
  四    中華商銀台北分行      000000000   0000000    00,796
  五    合庫銀行中山分行      000000000   0000000    00,460
  六    第一商銀忠孝分行   00000000    0000000    00.943
  七    第一商銀中山分行      00000000    0000000    00,382
  八    第一商銀南京東路分行  00000000    000000     00,312
  九    第一商銀承東分行      00000000    0000000    00,590
  十    華南商銀懷生分行      000000000   0000000    00,925
十一    彰化商銀中正分行      00000000    0000000    00,750
十二    華僑商銀儲蓄部        00000000    0000000    00,959
十三    台北五信中山分行      000000000   0000000    00,251
十0                          000000000   0000000    00,953


司法院資訊處製作；財團法人民間司法改革基金會備份。
